ACORDAO-COMPLETO-2348198

ACÓRDÃO DE RELAÇÃO

ACÓRDÃO DE RELAÇÃO 559/2019 ATA 8/2019 - PLENÁRIO

Acórdão 559/2019-TCU-Plenário
	Tratam os autos de recurso de reconsideração interposto por José Vitoriano da Silva Filho, contra os termos do Acórdão 196/2016-TCU-Plenário, que julgou irregulares as contas de José Aloysio da Costa Machado Neto, José Vitoriano da Silva Filho, Antônio Carlos Cavalcante Lopes e Edilson Pereira de Oliveira, bem como da empresa Celta Construções e Empreendimentos Ltda., condenando-os, solidariamente, ao ressarcimento do respectivo débito apurado, além do pagamento de multa individual. Adicionalmente, considerou graves as infrações cometidas por Antônio Carlos Cavalcanti Lopes, Edilson Pereira de Oliveira, José Aloysio da Costa Machado Neto e José Vitoriano da Silva Filho e inabilitou-os para o exercício de cargo em comissão ou função de confiança no âmbito da Administração Pública, pelo período de cinco anos.
	considerando que, de acordo com o exame de admissibilidade efetuado pela Secretaria de Recursos, o recorrente ingressou  com o pedido em análise fora do prazo previsto no art. 33, in fine, da Lei 8.443/92, e não apresentou fato novo capaz de suplantar a intempestividade verificada, para que possa ser admitido nos termos do art. 285, § 2º, do Regimento Interno;
	considerando os pareceres uniformes da Serur e do Ministério Público junto ao TCU, pelo não conhecimento do recurso pelas razões acima expostas;
	ACORDAM os ministros do Tribunal de Contas da União, reunidos em sessão do 2ª Câmara, com fundamento nos arts. 32, parágrafo único; e 33 da Lei 8.443/92; c/c os arts. 143, inciso IV, alínea "b" e § 3º; e 285, § 2º, do Regimento Interno, em não conhecer do recurso de reconsideração interposto por José Vitoriano da Silva Filho, por ser intempestivo e por não apresentar fatos novos, dando ciência desta deliberação ao interessado; bem como determinar à Secretaria de Recurso que proceda a novo exame de admissibilidade do recurso interposto pelo Sr. Antônio Carlos Cavalcanti Lopes (peça 149) , bem como ao exame inicial de admissibilidade recursal do documento à peça 162, de acordo com o parecer do Ministério Público junto ao Tribunal.
1. Processo TC-Processo 036.253/2012-0 (TOMADA DE CONTAS ESPECIAL) 
	1.1. Apensos: Processo 004.182/2013-8 (SOLICITAÇÃO) ; Processo 017.020/2006-8 (REPRESENTAÇÃO) 
	1.2. Responsáveis: Antônio Carlos Cavalcanti Lopes (XXX.651.804-XX) ; Celta Construções e Empreendimentos Ltda. (01.427.602/0001-92) ; Edilson Pereira de Oliveira (XXX.183.004-XX) ; José Aloysio da Costa Machado Neto (XXX.069.904-XX) ; José Vitoriano da Silva Filho (XXX.794.114-XX) 
	1.3. Recorrentes: José Vitoriano da Silva Filho (XXX.794.114-XX) ; Antônio Carlos Cavalcanti Lopes (XXX.651.804-XX) 
	1.4. Órgão/Entidade: Prefeitura Municipal de Coremas - PB
	1.5. Relator: Ministro Aroldo Cedraz
	1.6. Representante do Ministério Público: Procurador Marinus Eduardo De Vries Marsico
	1.7. Relator da deliberação recorrida: Ministro Benjamin Zymler
	1.8. Unidades Técnicas: Secretaria de Recursos (SERUR) ; Secretaria do TCU no Estado da Paraíba (Sec-PB) .
	1.9. Representação legal: Alysson Cássio Barbosa da Silva e outros, representando Antônio Carlos Cavalcanti Lopes; Rafael Santiago Alves (15975/OAB-PB) e outros, representando Edilson Pereira de Oliveira; Camila Lopes Abrantes (18276/OAB-PB) e outros, representando José Vitoriano da Silva Filho.

Prefeitura Municipal de Coremas - PB

Antônio Carlos Cavalcanti Lopes (XXX.651.804-XX); Celta Construções e Empreendimentos Ltda. (01.427.602/0001-92); Edilson Pereira de Oliveira (XXX.183.004-XX); José Aloysio da Costa Machado Neto (XXX.069.904-XX); José Vitoriano da Silva Filho (XXX.794.114-XX)

ACORDAO-COMPLETO-2436542

Acórdão 3012/2020 - Plenário

ACORDAO-COMPLETO-2424313

Acórdão 2182/2020 - Plenário

ACORDAO-COMPLETO-2399505

Acórdão 731/2020 - Plenário

ACORDAO-COMPLETO-2391461

Acórdão 212/2020 - Plenário

Edilson Perreira de Oliveira

EDILSON PEREIRA DE OLIVEIRA

ANTONIO CARLOS CAVALCANTE LOPES

JOSÉ VITORIANO DA SILVA FILHO

AROLDO CEDRAZ

Ministro Benjamin Zymler

Alysson Cássio Barbosa da Silva e outros, representando Antônio Carlos Cavalcanti Lopes; Rafael Santiago Alves (15975/OAB-PB) e outros, representando Edilson Pereira de Oliveira; Camila Lopes Abrantes (18276/OAB-PB) e outros, representando José Vitoriano da Silva Filho.

Procurador Marinus Eduardo De Vries Marsico

TOMADA DE CONTAS ESPECIAL (TCE)

Secretaria de Recursos (SERUR); Secretaria do TCU no Estado da Paraíba (Sec-PB).